臺灣嘉義地方法院民事判決　　　　　　　 96年度訴字第504號
原　　　告　甲○○
　　　　　　吳林桃
兼　共　同
訴訟代理人　乙○○
被　　　告　丙○○
　　　　　　丁○○
上列當事人間請求損害賠償事件，經本院刑事庭以96年度簡上附
民字第16號刑事附帶民事訴訟裁定移送前來，經本院於民國96年
10月16日言詞辯論終結，判決如下：
　　主　文
被告應連帶給付原告甲○○、吳林桃、乙○○依序各新
台幣肆萬元、萬元、伍萬元，及均自民國九十六年六月
三十日起至清償日止，按年息百分之五計算之利息。
原告其餘之訴駁回。
訴訟費用由被告連帶負擔五分之一，餘由原告負擔。
本判決原告勝訴部分均得假執行。但被告如各以新台幣肆萬元、
萬元、伍萬元分別為原告甲○○、吳林桃、乙○○預供擔保
，得免為假執行。
原告其餘假執行之聲請駁回。
    事實及理由
一、按訴狀送達後，原告不得將原訴變更或追加他訴。但減縮應
  　受判決事項之聲明者不在此限，民事訴訟法第255條第1項第
    3款定有明文。原告起訴請求被告應連帶給付原告乙○○、
    甲○○、吳林桃各新台幣（下同）200,000元，及自起訴
    狀繕本送達翌日起至清償日止，按年息百分之5計算之利息
　　。嗣起訴狀繕本送達後，原告於審理中減縮利息部分自民國
    96年6月30日起算，其餘與前開訴之聲明相同，核屬減縮應
    受判決事項之聲明，揆諸前開條文規定，應予准許。
二、原告起訴主張：
  (一)被告丙○○、丁○○兄弟二人住在嘉義縣大林鎮○○路183
    號，原告乙○○、甲○○及吳林桃則在同路177號開設補
    習班。95年5月13日下午4時7分許，原告乙○○、甲○○及
    吳林桃在住處前與鄰居莊貴珠發生口角，在場之被告丙○○、丁○○竟心生不滿，基於傷害之犯意聯絡，共同徒手毆
    打原告乙○○、甲○○及吳林桃，致原告乙○○受有頭部
    外傷併左眼挫傷、頭暈及左上臂擦傷之傷害，甲○○受有頭
    部外傷併四肢多處擦傷之傷害，吳林桃受有下背挫傷、左
    上腹挫傷及頭部外傷之傷害，且被告二人傷害之刑事案件，
    亦經鈞院96年度簡上字第125號判決有罪確定。
　(二)按因故意或過失，不法侵害他人之權利者，負損害賠償責任
　　；不法侵害他人之身體、健康、名譽、自由、信用、隱私、
  　貞操，或不法侵害其他人格法益而情節重大者，被害人雖非
    財產上之損害，亦得請求賠償相當之金額。民法第184條第1
    項及第195條第1項，分別定有明文。原告乙○○、甲○○共
　　同經營補習班，每月收入約50,000元，原告吳林桃負責清
  　潔、打掃等工作，被告二人在原告經營之補習班前出手毆打
    原告，令原告在學生面前顏面盡失，精神上及肉體上承受重
    大痛苦，被告二人自應對原告負損害賠償責任。爰聲明：被
  　告應連帶給付原告乙○○、甲○○、吳林桃各200,000元
    ，及自96年6月30日起至清償日止，按年息百分之5計算之利
    息；原告願供擔保請准宣告假執行。
三、被告則以：
　　兩造毗鄰而居，被告因聽聞原告與鄰居莊貴珠發生口角，基
  　於善意而制止，致發生兩造拉扯扭打情事。原告與鄰居大聲
    爭吵，在補習班學生面前早已顏面盡失，何以對被告求償精
    神慰撫金？並聲明：原告之訴駁回；如受不利之判決，請准
    供擔保宣告免為假執行。
四、本院得心證之理由：
　(一)原告主張被告丙○○、丁○○兄弟二人於95年5月13日下午4
  　時7分許，見原告乙○○、甲○○及吳林桃在住處前與鄰
    居莊貴珠發生口角，竟共同徒手毆打原告乙○○、甲○○及
    吳林桃，致原告乙○○受有頭部外傷併左眼挫傷、頭暈及
    左上臂擦傷之傷害，甲○○受有頭部外傷併四肢多處擦傷之
    傷害，吳林桃受有下背挫傷、左上腹挫傷及頭部外傷之事
    實，為被告二人所不爭執，且被告二人傷害原告之刑事案件
    ，亦經本院96年度簡上字第125號刑事案件判決有罪確定，
    此經本院調閱上開刑事卷宗核閱無訛，自堪信原告之主張為
    真實。
  (二)按因故意或過失，不法侵害他人之權利者，負損害賠償責任
　　；不法侵害他人之身體、健康、名譽、自由、信用、隱私、
  　貞操，或不法侵害其他人格法益而情節重大者，被害人雖非
    財產上之損害，亦得請求賠償相當之金額，民法第184條第1
　　項及第195條第1項，分別定有明文。本件被告既不法侵害原
　　告之名譽及自由，原告依前揭規定，請求被告賠償非財產上
　　之損害，自無不合。
  (三)本院審酌原告甲○○教育程度為大學畢業、吳林桃為國中
    畢業、乙○○為大學畢業，被告丁○○及丙○○均為警察學
    校畢業；原告甲○○與乙○○開設補習班，乙○○為負責人
    ，每月收入約100,000元，且名下有一棟房屋、一筆土地及
    1,000,000元存款，甲○○擔任班主任，每月收入約50,000
    元，吳林桃為清潔人員，每月收入約20,000元，被告丁○○及丙○○均為自由業，每月收入約20,000元至25,000元等
    情，業據兩造陳明在卷，並經原告乙○○提出補習班立案證
    書、建物所有權狀、土地所有權狀及存款明細為證。本院復
    依職權調閱被告95年度之稅務電子閘門財產所得調件明細表
    記載，被告二人名下並無任何財產及不動產。本院審酌兩造
　　上開經濟能力、身分、地位，及原告所受痛苦等一切情狀，
  　認原告甲○○、吳林桃及乙○○請求被告二人連帶賠償精
    神慰撫金依序各以40,000元、30,000元及50,000元為適當，
    應予准許，逾此範圍之請求，則為無理由，應予駁回。
五、綜上所述，原告甲○○、吳林桃、乙○○依侵權行為之法
    律關係，請求被告二人連帶賠償依序各為40,000元、30,000
    元、50,000元，及均自96年6月30日起至清償日止，按年息
    百分之5計算之利息，應予准許，逾此部分請求，則不應准
    許。
六、本判決原告勝訴部分未逾500,000元，依民事訴訟法第389條
    第1項第5款規定，爰依職權宣告假執行。被告丁○○、丙○○陳明願供擔保，聲請免為假執行，核無不合，爰酌定相當
    擔保金額併准許之；至原告敗訴部分，其假執行之聲請失所
    附麗，應予駁回。
七、本件判決結果已臻明確，兩造其餘攻擊防禦方法及舉證，經
    本院斟酌後，認與判決結果無影響，爰不一一論述，供此敘
    明。
八、據上論結，本件原告之訴為一部有理由，一部無理由，依民
    事訴訟法第85條第2項、第389條第1項第5款、第392條第2項
    、第3項，判決如主文。
中　　華　　民　　國　　96　　年　　10　　月　　30　　日
                  民二庭法　官　林中如
以上正本係照原本作成
如對本判決上訴須於判決送達後20日內向本院提出上訴狀
中　　華　　民　　國　　96　　年　　10　　月　　30　　日
                        書記官　林柑杏
